【裁判字號】    98,台上,279
【裁判日期】    980115
【裁判案由】    違反毒品危害防制條例等罪
【裁判全文】
最高法院刑事判決              九十八年度台上字第二七九號
上  訴  人  甲○○
            乙○○
上列上訴人等因違反毒品危害防制條例等罪案件，不服台灣高等
法院高雄分院中華民國九十七年十一月十日第二審判決（九十七
年度上訴字第一五四二號，起訴案號：台灣高雄地方法院檢察署
九十七年度偵字第八二０八號），提起上訴，本院判決如下：
    主  文
上訴駁回。
    理  由
按刑事訴訟法第三百七十七條規定，上訴於第三審法院，非以判
決違背法令為理由，不得為之。是提起第三審上訴，應以原判決
違背法令為理由，係屬法定要件。如果上訴理由書狀並未依據卷
內訴訟資料，具體指摘原判決不適用何種法則或如何適用不當，
或所指摘原判決違法情事，顯與法律規定得為第三審上訴理由之
違法情形，不相適合時，均應認其上訴為違背法律上之程式，予
以駁回。本件原判決維持第一審判決，論處上訴人甲○○販賣第
二級毒品共十罪，另與上訴人乙○○共同販賣第二級毒品共三罪
，並定甲○○應執行有期徒刑十五年，乙○○應執行有期徒刑五
年，駁回上訴人等在第二審之上訴，已詳敘認定犯罪事實之依據
及憑以認定之理由。甲○○上訴意旨以其意圖營利，集中於一段
時間，販賣安非他命予林靜美七次、馬知遠三次、何志文三次，
係出於反覆、延續販賣之單一決意而為，應分別評價為實質上一
罪之集合犯云云，指摘原判決就其十三次犯行分論併罰有違論理
法則。惟查原判決業已說明，集合犯限於在犯罪構成要件上，本
即寓有複數同種行為反覆實行之犯罪而言，販賣毒品之犯罪構成
要件本質上並不當然含有反覆實行同種行為之要件，復參酌修正
後刑法刪除連續犯規定，對於多次販賣毒品之犯行，應予各別獨
立評價，採一行為一罪一罰，始符合立法本旨，因予分論併罰之
。甲○○上訴意旨並未依據卷內資料具體表明原判決上開論斷有
何違背法令之處，徒憑己見任意指摘，自不足據以辨認原判決已
具備違背法令之形式要件。至原判決認定其中甲○○販賣安非他
命予林靜美二次、馬知遠一次（即原判決附表編號五、六、十部
分），係先由甲○○以電話談妥買賣毒品之數量、價金及時地後
，將安非他命交由知情之女友乙○○交付林靜美、馬知遠，並收
取價金（僅取得林靜美所付一次價金，其餘二次均因賒欠而未取
得）等情，業據林靜美、馬知遠於偵審中指證不移，乙○○雖坦
承有關馬知遠部分，惟否認有關林靜美部分，甲○○則全然否認
乙○○與此部分犯罪有所關連，原判決亦依查證所得心證，說明
採信林靜美、馬知遠證述，而不採甲○○迴護及乙○○所辯之詞
之理由。從形式上觀察，原判決並無採證認事違法之情形。乙○
○上訴意旨徒以一己之說詞，任意指摘原判決有關林靜美部分之
認定事實違反無罪推定原則、有關馬知遠部分應僅成立幫助犯，
又對原判決業已適用刑法第五十九條酌減其刑，誤以未予酌減，
指為違法云云，均非依據卷證資料執為指摘之合法第三審上訴理
由。本件上訴人等之上訴均違背法律上之程式，應予駁回。
據上論結，應依刑事訴訟法第三百九十五條前段，判決如主文。
中    華    民    國  九十八  年    一    月   十五   日
                      最高法院刑事第十一庭
                          審判長法官  花  滿  堂
                                法官  黃  正  興
                                法官  陳  東  誥
                                法官  林  錦  芳
                                法官  洪  昌  宏
      本件正本證明與原本無異
                                      書  記  官
中    華    民    國  九十八  年    一    月   十六   日
                                                      M


司法院資訊處製作；財團法人民間司法改革基金會備份。
